臺灣高等法院臺中分院刑事判決　　　 100年度上訴字第1245號
上　訴　人
即　被　告　陳錦榮
上列上訴人因妨害自由等案件，不服臺灣臺中地方法院100年度
訴字第362號中華民國100年4月22日第一審判決（起訴案號：臺
灣臺中地方法院檢察署99年度偵緝字第1966號），提起上訴，本
院判決如下：
    主  文
上訴駁回。
    理  由
一、按協商判決，除有刑事訴訟法第455條之4第1項第1款於訊問
    程序終結前，撤銷合意或撤回協商聲請者；第2款被告協商
    之意思非出於自由意志者；第4款被告所犯之罪非第455條之
    2第1項所定得以聲請協商判決者；第6款被告有其他較重之
    裁判上一罪之犯罪事實者；第7款法院認應諭知免刑或免訴
    、不受理者，或協商判決違反同條第2項「法院應於協商合
    意範圍內為判決；法院為協商判決所科之刑，以宣告緩刑或
    2年以下有期徒刑、拘役或罰金為限」之規定者，不得上訴
    ，刑事訴訟法第455條之10第1項定有明文。又同法第367條
    前段：「第二審法院認為上訴有第362條前段之情形者，應
    以判決駁回之」；同法第372條規定：「第367條之判決，第
    二審法院認其為無理由而駁回上訴，或認為有理由而發回該
    案件之判決，得不經言詞辯論為之」，此程序依同法第455
    條之11第1項規定，對於協商判決之上訴準用之。
二、經查：本件上訴人即被告（下稱被告）陳錦榮因犯刑法第34
    6條第1項、第277條第1項及第302條第1項等罪，經檢察官提
    起公訴，於第一審言詞辯論終結前，檢察官請求並經原審法
    院同意，就被告願受科刑之範圍事項於審判外進行協商，經
    當事人雙方合意且被告認罪，由檢察官聲請原審法院改依協
    商程序而為判決，協商中被告表示所願受科之刑為有期徒刑
    1年2月，並願於民國100年4月15日前支付新臺幣15萬元予告
    訴人陳俊雄，上開被告所願受科之刑逾有期徒刑6月，且未
    受緩刑宣告，被告未選任辯護人，原審法院已刑事訴訟法第
    455條之5第1項規定指定該院公設辯護人為辯護人以協助進
    行協商，並在協商合意範圍內為判決，且於宣示判決筆錄四
    (一)之附記事項中載明被告依協商內容應支付賠償金15萬元與
    告訴人陳俊雄之部分，依刑事訴訟法第455條之4第4項之規
    定，得為民事強制執行名義之旨，此有原審法院100年3月9
    日筆錄、宣示判決筆錄各1份（見原審卷第24-25頁、第32-3
    5頁）在卷可參，經核於法並無不合。被告雖不服前開認罪
    協商所為之宣示判決，於法定期間內提起上訴指摘稱：「因
    本人當時第一庭不懂何為法律的一些程序，也不懂認罪協商
    是什麼意思，就與檢察官協商也簽名在筆錄上了，不滿的理
    由是（綽號）小G為何沒有受到法律的裁定，而本人有與小G
    聯絡的方式，於庭上交於法官查證，另外當時開庭時與法官
    、檢察官問話時因為案件是多年前案子有些沒記憶又加上緊
    張，所以沒有把不服的原因或理由說出來，請求庭上重新查
    證」云云。惟經本院核閱原審上開筆錄，被告當庭已承認有
    檢察官起訴書所記載之犯罪事實，就檢察官所提出之上開協
    商刑度及條件，亦答稱如檢察官所述及協商合意係出於其自
    由意志等語，被告未於原審審判程序終結前，向原審請求撤
    銷協商合意之情形，且當時尚有指定公設辯護人參與協商程
    序以確保被告本件協商合意出於自由意志，原審並已當庭告
    知被告有關認罪協商程序之相關法律規定，被告於原審未曾
    表示不懂認罪協商之意涵，被告上訴意旨以其於原審係不懂
    認罪協商之法律程序及其意義，即與檢察官協商及在原審筆
    錄上簽名，且因記憶不清加上緊張，才未說出不服的理由而
    認罪云云，顯均非可採；至被告以伊不滿綽號「小G」為何
    未受到法律之制裁，其有綽號「小G」之聯絡方式可查證等
    語而提起上訴之部分，核因與刑事訴訟法第455條之10第1項
    所定得據以對認罪協商判決提起上訴之理由，並未相符，自
    非合法之上訴理由。此外，本院復查無原判決有何刑事訴訟
    法第455條之4第1項第1款、第2款、第4款、第6款、第7款所
    定情形之一，或違反同條第2項規定之情事，是本件被告之
    上訴顯非合法，為法律上所不應准許者，應予駁回，並不經
    言詞辯論為之。
據上論斷，應依刑事訴訟法第455條之11第1項、第367條前段、
第372條，判決如主文。
中    華    民    國   100    年    7     月    14    日
            刑事第八庭  審判長法  官  羅  得  村
                              法  官  劉  榮  服
                              法  官  李  雅  俐
以上正本證明與原本無異。
不得上訴（按依刑事訴訟法第455條之10、第455條之11第1項規
定，協商判決不得上訴於第三審法院）。
                              書記官  李  妍  嬅
中    華    民    國   100    年    7     月    14    日